【裁判字號】    95,簡,24
【裁判日期】    951018
【裁判案由】    給付價金
【裁判全文】
臺灣高雄地方法院民事判決                95年度簡字第24號
原      告  神通電腦股份有限公司
法定代理人  丙○○
訴訟代理人  甲○○
            乙○○
被      告  隆磐科技股份有限公司
                    號
法定代理人  丁○○
訴訟代理人  史乃文律師
複  代理人  何瓊芳律師
上列當事人間請求給付價金事件，本院於民國95年10月5 日言詞
辯論終結，判決如下：
    主      文
被告應給付原告新臺幣柒佰陸拾參萬捌仟玖佰貳拾肆元，及其中
新臺幣伍佰參拾玖萬貳仟元，自民國九十五年二月十五日起至清
償日止，按週年利率百分之五計算之利息，及其中新臺幣貳佰貳
拾肆萬陸仟玖佰貳拾肆元，自民國九十五年三月十五日起至清償
日止，按週年利率百分之五計算之利息。
訴訟費用由被告負擔。
本判決第一項得假執行；但被告如以新臺幣柒佰陸拾參萬捌仟玖
佰貳拾肆元為原告預供擔保後，得免為假執行。
    事實及理由
一、按當事人喪失訴訟能力或法定代理人死亡或其代理權消滅者
    ，訴訟程序在有法定代理人或取得訴訟能力之本人，承受其
    訴訟以前當然停止；承受訴訟人，於得為承受時，應即為承
    受之聲明，民事訴訟法第170 條、第175 條第1 項分別定有
    明文。本件被告之法定代理人原為翁慶鈞，嗣於審理中變更
    為丁○○，則丁○○依法聲明承受訴訟，自屬有據。
二、原告起訴主張：被告先後於民國94年12月20日及95年1 月2
    日，經由所屬業務人員林明逸向原告購買筆記型電腦及相關
    電腦產品各一批，價金分別為新臺幣（下同）2,246,924 元
    、5,392,000 元，因林明逸表示被告向原告購買前開電腦及
    相關產品，需先交由訴外人泰軒科技有限公司（下稱泰軒公
    司）擴充軟體，始能在市場上販售，乃指示原告將前開產品
    共2 批運送交付予泰軒公司收受，原告因而委託訴外人群環
    科技股份有限公司（下稱群環公司）運送至泰軒公司，而分
    別於94年12月21日及95年1 月3 日完成交付，被告則開立交
    付面額2,246,924 元、發票日95年3 月15日，以及面額5,39
    2,000 元、發票日95年2 月15日之支票2 紙，用以支付貨款
    ，詎原告屆期提示該2 紙支票，均因拒絕往來而遭退票，爰
    依票據法律關係，求為判決如主文所示。被告則抗辯：對於
    原告起訴主張之事實，均不爭執，但求為判決：駁回原告之
    訴及假執行之聲請，如受不利之判決，願供擔保免為假執行
    。
三、按在票據上簽名者，依票上所載文義負責；發票人應照支票
    文義擔保支票之支付，票據法第5 條第1 項、第126 條分別
    定有明文。
四、經查：原告主張之前揭事實，為被告所不爭執（見本院95年
    度簡字第24號卷第9 頁），依民事訴訟法第280 條第1 項，
    視同自認，復有原告提出被告公司94年12月20日、95年1 月
    2 日之採購單共2 份、送貨單2 紙、面額5,392,000 元之支
    票暨退票理由單、面額2,246,924 元之支票暨退票理由單各
    1 份、周哲蔚、王正華、林明逸出具之聲明書1 份為證（見
    本院95年度訴字第1643號卷第5 至8 頁、第37至39頁、第63
    至65頁），自應認原告之主張為真實，而被告既為前開2 紙
    支票之發票人，自應依支票所載文義擔保支票之支付，故原
    告本於票據法律關係，請求被告應給付如主文第1 項所示之
    金額及利息，即有理由，應予准許。
五、本判決第一項所命給付，係本於票據有所請求，爰依民事訴
    訟法第389 條第1 項第3 款，依職權宣告假執行。另被告陳
    明願供擔保，聲請免為假執行，經核於法相符，爰酌定相當
    擔保金額准許之。
六、據上論結，本件原告之訴為有理由，依民事訴訟法第436 條
    第2 項、第78條、第389 條第1 項第3 款、第392 條第2 項
    ，判決如主文。
中    華    民    國    95    年    10    月    18    日
                  民事第六庭  法  官  高增泓
上為正本係照原本作成。
                              書記官  王敏東
中    華    民    國    95    年    10    月    18    日
如不服本判決，應於送達後20日內，向本院提出上訴狀並表明上
訴理由，如於本判決宣示後送達前提起上訴者，應於判決送達後
10日內補提上訴理由書（須附繕本）。


司法院資訊處製作；財團法人民間司法改革基金會備份。
